臺灣臺北地方法院刑事判決　　　　　　100年度審易字第393號
公　訴　人　臺灣臺北地方法院檢察署檢察官
被　　　告　楊國雄
上列被告因竊盜等案件，經檢察官提起公訴（100 年度偵字第19
200 號），被告就被訴事實為有罪之陳述，本院裁定進行簡式審
判程序，判決如下：
    主   文
楊國雄竊盜，累犯，處有期徒刑柒月。
    事   實
一、楊國雄前於民國95年間，因竊盜案件經臺灣板橋地方法院以
    95年度易字第1350號刑事判決判處有期徒刑4 月確定，於95
    年10月20日入監，於96年2 月19日執行完畢，詎猶不知悔改
    ，竟意圖為自己不法之所有，於100 年8 月23日上午6 時40
    分許，在臺北市萬華區雙園停車場，以路邊隨地拾得之磁磚
    一片，敲破張曉玲所有車號7B-2763 號自用小客車右前車窗
    玻璃（毀損部分未據告訴）後，戴上手套伸手進入車內竊取
    張曉玲所有之手機電池及充電器各1 個得手，旋即駕駛車號
    716-C7號營業小客車離去。嗣經路人林進發目擊楊國雄行竊
    過程並報警處理，始循線查知上情。
二、案經臺北市政府警察局萬華分局報告臺灣臺北地方法院檢察
    署檢察官進行偵辦。
    理   由
一、本案被告楊國雄所犯非死刑、無期徒刑、最輕本刑為3 年以
    上有期徒刑之罪，或高等法院管轄第一審之案件，被告於本
    院審理程序中，就被訴事實為有罪之陳述，經告以簡式審判
    程序之旨，並聽取當事人之意見後，本院裁定依簡式審判程
    序進行審理，合先敘明。
二、上揭事實業據被告坦承不諱，核與被害人張曉玲及證人林進
    發之證述內容大致相符（偵查卷第8-9 、11-15 頁），復有
    監視器翻拍照片1 幀及車輛詳細資料報表1 紙附卷可稽（偵
    查卷第20、22頁），被告任意性之自白與事實相符。本案事
    證明確，被告犯行洵堪認定，應依法論科。
三、按刑法第321 條第1 項第3 款攜帶兇器竊盜罪所謂之「兇器
    」，其種類並無限制，凡客觀上足對人之生命、身體、安全
    構成威脅，具有危險性之器械，固均屬之，此有最高法院79
    年度台上字第5253號判例意旨可參。然磚塊、石頭乃自然界
    之物質，尚難謂為通常之「器械」，從而持磚塊、石頭砸毀
    他人車窗竊盜部分，尚難論以攜帶兇器竊盜罪，此亦有最高
    法院92年度台非字第38號刑事判決意旨可佐。經查，被告以
    磁磚敲破被害人之車窗玻璃，業如前述，揆諸前揭說明，磁
    磚自難謂為「器械」。核被告所為，係犯刑法第320 條第1
    項之竊盜罪。被告有如事實欄所載之前科，並有臺灣高等法
    院被告前案紀錄表1 份在卷可查，其於受有期徒刑之執行完
    畢後，五年內故意再犯本案有期徒刑以上之罪，為累犯，應
    依刑法第47條第1 項之規定，加重其刑。爰審酌被告前有竊
    盜前科，卻仍為圖己利，竊取他人財物，破壞他人財產安全
    ，行為有所不當，惟念其犯後坦承犯行，尚有悔意，並參酌
    被告前科素行、生活狀況、智識能力、犯罪動機、目的、手
    段、所生之危害及檢察官求處有期徒刑7 月等一切情狀，量
    處如主文所示之刑，以資儆懲。
四、公訴意旨固請求併行諭知被告強制工作之保安處分。惟按保
    安處分係針對受處分人將來之危險性所為之處置，以達教化
    、治療之目的，為刑罰之補充制度。我國現行刑法採刑罰與
    保安處分雙軌制，係在維持行為責任之刑罰原則下，為協助
    行為人再社會化之功能，以及改善行為人潛在之危險性格，
    期能達成根治犯罪原因、預防犯罪之特別目的。是保安處分
    中之強制工作，旨在對嚴重職業性犯罪及欠缺正確工作觀念
    或無正常工作因而犯罪者，強制其從事勞動，學習一技之長
    及正確之謀生觀念，使其日後重返社會，能適應社會生活。
    竊盜犯贓物犯保安處分條例第3 條第1 項規定，即係本於保
    安處分應受比例原則之規範，使保安處分之宣告，與行為人
    所為行為之嚴重性、行為人所表現之危險性及對於行為人未
    來行為之期待性相當之意旨而制定，而由法院視行為人之危
    險性格，決定應否令入勞動處所強制工作，以達預防之目的
    （最高法院91年度台上字第4625號、94年度台上字第6519號
    判決意旨參照）。查被告雖有多次竊盜犯行，然本院審酌其
    犯罪行為之嚴重性及所竊得之財物價值尚非甚鉅，復以犯後
    坦承犯行，尚有悔意，經本院依比例原則綜合其所表現之危
    險性，認宣告如主文所示之刑已足認為與被告犯行之處罰相
    當，是本院參酌被告現年68歲，已超過勞動基準法之勞動年
    齡，且目前仍有正當職業，而本案應執行之刑又未超過一年
    等各情，尚難認有另宣告強制工作以預防矯治其社會危險性
    之必要，爰不另為強制工作之諭知，併此敘明。
據上論斷，應依刑事訴訟法第273 條之1 、第299 條第1 項前段
，刑法第320 條第1 項、第47條第1 項、刑法施行法第1 條之1
，判決如主文。
本案經檢察官翁偉玲到庭執行職務。
中    華    民    國   100    年    11    月    23    日
                  刑事第二十一庭  法  官  林勇如
上正本證明與原本無異。
如不服本判決應於收受送達後10日內向本院提出上訴書狀，並應
敘述具體理由；其未敘述上訴理由者，應於上訴期間屆滿後20日
內向本院補提理由書（均須按他造當事人之人數附繕本）「切勿
逕送上級法院」。告訴人或被害人如對於本判決不服者，應具備
理由請求檢察官上訴，其上訴期間之計算係以檢察官收受判決正
本之日期為準。
                                  書記官  葉潔如
中    華    民    國   100    年    11    月    23    日
附錄本案論罪科刑法條：
中華民國刑法第320 條
意圖為自己或第三人不法之所有，而竊取他人之動產者，為竊盜
罪，處5 年以下有期徒刑、拘役或5 百元以下罰金。
意圖為自己或第三人不法之利益，而竊佔他人之不動產者，依前
項之規定處斷。
前二項之未遂犯罰之。